# 持股比例超过 50% 并表判断

提问人：fushaowu 时间：2019-03-05 13:39:32
陈版好，目前做年报遇到个问题，向您请教。
A 公司与自然人申某于 2018 年 3 月底共同成立 B 公司，根据《投资合作协议》，相关协议如下： 1 、B 公司注册资本2,000 万，A公司认缴资1,200 万，占比60%；申某认缴 800 万，占比40%。 2 、股东会由全体股东组成，股东会做出章程修改，增减或减少注册资本，合并、分立、解散或变更公司形式，需经代表 2/3以上表决权的股东通过；其他决议需经半数以上表决权的股东通过。股东依据股权比例行使表决权。 3 、B 公司不设董事会，设执行董事一名，任期 2 年，由申某指定，期满后，经委派其的股东继续委派可连任。 4 、B公司设总经理一名，任期 2 年，由申某指定，并经执行董事聘任。总经理负责B 公司运营、产品实现、企业战略等工作。 5 、B公司不设监事会，设监事一名，任期 2 年，由申某委派，期满后，经委派其的股东继续委派可连任。 6 、B 公司财务由出资双方推荐主办会计人员，由出资双方推荐协办会计人员，财务经理由双方协商后委派人员担任。目前财务上由 A 公司控制。 7 、B公司成立运营起一年内的基础设施建设由 A 公司支持：场地租金、水电、网络费支出；一年后，按A 公司条例执行；公共部门人事、财务、法务、物流、仓储、品质等资源共享，B 公司承担该笔支出。 8 、申某负责 B 公司的新产品的设计、产品销售渠道、人员培训、产品的定位、产品的线上线上包装与宣传。 9 、B 公司 2018 年度未审收入 420万，净利润 45 万。 10 、目前 B 公司经营产品的种类实际上由 A 公司决定。B 公司目前的实缴资本均由 A公司出资，申某尚未出资，公司对 B公司 2018 年度享有的权益份额为 100%。问题：A 公司在 B 公司中的持股比例达到 60%，但不参与 B 公司的经营管理，重大事项的表决单亦为超过2/3。对于A 公司来说，B公司是否纳入合并报表。

回答人：chenyiwei
从你提供的信息无法判断，建议考虑以下问题：
1 、B公司的设立目的，其主要经营活动和相关活动是什么；
2 、为何申某未出资但担任执行董事兼总经理；
3 、在 B 公司的经营中，A、申某各自负责什么方面，并评价双方所主导的相关活动方面中，哪一方可主导的方面对 B 的可变回报影响更大。（参考《企业会计准则第 33 号——合并财务报表（ 2014 年修订）》第十条：“两个或两个以上投资方分别享有能够单方面主导被投资方不同相关活动的现时权利的，能够主导对被投资方回报产生最重大影响的活动的一方拥有对被投资方的权力。”）
4 、B公司的利益分配和亏损分担机制。（特别是目前申某尚未实缴出资的情况下）

提问人：fushaowu 时间：2019-03-06 22:32:41
1 、B 公司跨境电商，在 Amazon 平台上销售电子产品（国内采购），A 公司也是一家跨境电商公司，与申某设立 B 公司的目的也是为了拓展业务；B公司的销售和采购渠道均独立于 A公司；
2 、因为公司现在规模较小，且主要业务在国外，A 公司没有派人，所以由申某担任；
3 、A 公司主要负责 B 公司的产品销售类型和收付款，申某负责日常的具体运营，包括销售渠道、采购、日常管理等。就 A 和申某的负责方面来说，A公司主导层面会更大。
4 、目前按实缴资本比例共享收益和共摊亏损；
《企业会计准则第 33 号——合并财务报表（ 2014 年修订）》第十条主导可变回报影响来说，我的判断是申某对 B 的影响更大，因为A 公司决定经营产品的类型和收付款，但具体的销售渠道的扩展、产品的采购、上架、定价等均是申某在执行。那在申某尚未出资的情况下，A 公司将 B 公司作为联营公司，对 2018 年的净利润100% 做投资收益。不知道我的判断对不对

回答人：chenyiwei
“目前按实缴资本比例共享收益和共摊亏损”：申某未出资，则其不应享有收益，在此情况下申某是否应认为是代理人，对 B 无控制权？